【裁判字號】    99,毒抗,41
【裁判日期】    990409
【裁判案由】    聲請重新審理
【裁判全文】
臺灣高等法院高雄分院刑事裁定          99年度毒抗字第41號
抗  告  人
即  被  告  甲○○
上列抗告人因聲請重新審理案件，不服臺灣屏東地方法院中華民
國99年2 月26日裁定（99年度毒聲重字第2 號），提起抗告，本
院裁定如下：
    主  文
抗告駁回。
    理  由
一、本件抗告意旨略以：(一)抗告人於96年5 月份假釋出獄後，於
    98年12月24日觸犯毒品危害防制條例，經屏東地方法院裁處
    進入屏東看守所附設勒戒處所觀察勒戒之處分。惟抗告人於
    96年間假釋出獄至98年12月24日再犯，其乃屬刑法第47條及
    第48條規定之5 年內再犯者。按刑事訴訟法第378 條、第37
    9 條第14款規定，原觀察勒戒處分之裁定已不適法，故請撤
    銷原處分裁定。(二)本件抗告人實際只收受檢察官簽發之執行
    指揮書，未如該駁回裁定意指所稱有按法律相關規定程序送
    達經抗告人確認或簽名捺印收受之實。且檢察官於98年12月
    24 日 庭訊抗告人時，有告知欲令其入觀察勒戒處所執行觀
    察勒戒之處分，亦問抗告人對該觀察勒戒處分是否有異議或
    意見要補充。當時抗告人有向檢察官提出聲明異議及抗議，
    抗告人向檢察官提出說明其乃屬5 年內再犯之情形，但卻遭
    檢察官當庭駁回並諭知抗告人是屬5 年過後再犯之。又抗告
    人自始自終不曾接獲檢察官送交之裁定文件，何謂抗告人有
    已逾法定期間及不合法之情形出現，為此提起抗告。
二、按聲請重新審理，應於裁定確定後30日內提起；法院認為無
    重新審理之理由，或程序不合法者，應以裁定駁回之；認為
    有理由者，應重新審理，更為裁定，毒品危害防制條例第20
    條之1 第2 項、第4 項分別定有明文。
三、經查：本件聲請人係對於原審民國98年12月24日98年度毒聲
    字第448 號裁定不服，聲請重新審理。惟原審前開裁定於98
    年12月24日分別送達於聲請人( 即被告) 及檢察官，並因聲
    請人及檢察官俱未於期限內提起抗告，該裁定已於98年12月
    29日確定。此有原審98年度毒聲字第448 號卷、及向臺灣基
    隆地方法院檢察署調取98年度毒偵字第48號、98年度聲觀字
    第365 號偵案全卷核閱屬實，且有聲請人（即被告）、檢察
    官送達證書各1 紙影本附卷可考（見原審98年度毒聲字第44
    8 號卷第6 頁、第7 頁）。是以聲請人應於裁定確定後30日
    內即99年1 月28日以前聲請重新審理，乃聲請人遲至原審裁
    定確定後之99年2 月11日，方具狀為重新審理之聲請，有刑
    事聲請再審狀（見原審98年度毒聲字第448 號卷第1 頁），
    揆諸上開規定，已逾法定聲請重新審理期間。本件聲請人就
    前開裁定聲請重新審理，其程序為不合法，原審依毒品危害
    防制條例第20條之1 第4 項前段規定，自程序上予以駁回，
    核無違誤。抗告意旨仍以上開原因提起抗告，指摘原裁定不
    當，自無理由，應予駁回。
四、又毒品危害防制條例第二十條、第二十三條將施用毒品之刑
    事處遇程序，係區分為「初犯」及「五年內再犯」、「五年
    後再犯」。依其立法理由之說明：「初犯」，經觀察、勒戒
    或強制戒治後，應為不起訴處分或不付審理之裁定；經觀察
    、勒戒或強制戒治執行完畢釋放後，「五年內再犯」者，因
    其再犯率甚高，原實施之觀察、勒戒及強制戒治既已無法收
    其實效，爰依法追訴或裁定交付審理。至於經觀察、勒戒或
    強制戒治執行完畢釋放後，「五年後再犯」者，前所實施之
    觀察、勒戒或強制戒治已足以遮斷其施用毒品之毒癮，為期
    自新及協助其斷除毒癮，仍適用「初犯」規定，先經觀察、
    勒戒或強制戒治之程序，上開業經最高法院95年度第7 次事
    庭會議決議在案；且上情核與刑法第47條所規定：受徒刑之
    執行完畢，或一部之執行而赦免後，五年以內故意再犯有期
    徒以上之罪者為累犯之情並非相同，併此敘明。
據上論斷，應依刑事訴訟法第412條，裁定如主文。
中    華    民    國    99    年    4     月    9    日
                 刑事第九庭     審判長法  官  莊秋桃
                                      法  官  范惠瑩
                                      法  官  田平安
以上正本與原本無異。
本件不得再抗告。
中    華    民    國    99    年    4     月    9    日
                                  書  記  官  張宗芳

司法院資訊處製作；財團法人民間司法改革基金會備份。
